---
title: "Untitled"
author: "Federico Córdoba"
date: "2024-08-14"
output: html_document
---

Visualizacion de mapas 


### Mapa de los Límites del Municipio

En este apartado, obtendremos los límites administrativos del municipio y los visualizaremos en un mapa.

```{r}
# Cargar las librerías necesarias
library(osmdata)
library(sf)
library(ggplot2)

# Define el nombre del municipio que deseas obtener
municipio <- "Las Talitas, Los Pocitos, Departamento Tafí Viejo, Tucumán, T4103, Argentina"

# Crear la consulta a OSM
query <- opq(bbox = municipio) %>%
  add_osm_feature(key = "boundary", value = "administrative") %>%
  add_osm_feature(key = "name", value = "Las Talitas")

# Obtener los datos en formato sf
osm_data <- osmdata_sf(query)

# Comprobar si se han obtenido polígonos (limites administrativos)
if (!is.null(osm_data$osm_multipolygons) && nrow(osm_data$osm_multipolygons) > 0) {
  limites_municipio <- osm_data$osm_multipolygons

  # Plotear los límites del municipio
  ggplot(data = limites_municipio) +
    geom_sf(fill = "lightblue", color = "darkblue") +
    ggtitle("Límites del Municipio") +
    theme_minimal()
  
} else {
  print("No se encontraron límites para el municipio especificado.")
}
```
## Opción 1 usando ggplot


```{r}
  # Plotear los límites del municipio
  ggplot(data = limites_municipio) +
    geom_sf(fill = "lightblue", color = "darkblue") +
    ggtitle("Límites del Municipio") +
    theme_minimal()
```

## Opción 2 usando map view en una vista minimalista


```{r}
library(mapview)

mapview(limites_municipio, label = limites_municipio$name, color = "red", col.regions = "red", alpha.regions = .05)
```

## Opción 3 usando map view con la vista de OpenstreetMap

```{r}
library(mapview)

mapview(limites_municipio, label = limites_municipio$name, color = "red", col.regions = "red", alpha.regions = .05, map.types = "OpenStreetMap")
```

## Opción 4 usando leaflet con la vista de fondeo de GeoAr

```{r}
library(leaflet)
library(geoAr)

# Transformar a CRS adecuado si es necesario
limites_municipio <- st_transform(limites_municipio, crs = 4326)

# Centrar el mapa en los límites del municipio
centro <- st_centroid(st_union(limites_municipio))

# Crear el mapa nuevamente
leaflet(limites_municipio) %>%
  addTiles() %>%  # Añadir un fondo de mapa base
  geoAr::addArgTiles() %>%  # Añadir los tiles de Argentina
  addPolygons(fillColor = "blue", fillOpacity = 0.5, color = "black", weight = 2, 
              label = ~name) %>%  # Cambiar colores y aumentar opacidad
  setView(lng = st_coordinates(centro)[1], lat = st_coordinates(centro)[2], zoom = 13)
```


###  Mapa de los Establecimientos Educativos en Banda del Río Salí


Ahora, obtendremos los establecimientos educativos dentro del municipio Banda del Río Salí y los visualizaremos en un segundo mapa.


```{r echo=TRUE}
# Crear la consulta a OSM para obtener los establecimientos educativos
query_amenity <- opq(bbox = municipio) %>%
  add_osm_feature(key = "amenity")
```

```{r echo=TRUE}
# Obtener los datos en formato sf
osm_amenity <- osmdata_sf(query_amenity)
```

```{r echo=TRUE}
# Extraer los puntos de los amenity
amenity <- osm_amenity$osm_points
```

```{r echo=TRUE}
# Comprobar si se han obtenido datos
if (nrow(amenity) > 0) {
  # Crear un mapa utilizando leaflet
  leaflet(data = amenity) %>%
    addTiles() %>%
    addCircleMarkers(radius = 5, color = "red", stroke = FALSE, fillOpacity = 0.7, 
                     label = ~paste(amenity, ": ", name)) %>%
    addPopups(~st_coordinates(geometry)[,1], ~st_coordinates(geometry)[,2], ~paste(amenity))
} else {
  print("No se encontraron establecimientos educativos para el municipio especificado.")
}
```
