---
title: "pruebas 2"
author: "Federico Córdoba"
date: "2024-07-28"
output: html_document
---

Nombre
dgct:PARCELAS_LEGALR
Fuente
pagingEnabled='true' preferCoordinatesForWfsT11='false' restrictToRequestBBOX='1' srsname='EPSG:5345' typename='dgct:PARCELAS_LEGALR' url='http://190.221.181.227/geoserver/dgct/wfs' version='auto'
Proveedor
WFS


### llamamos a las librerias

```{r}
library(sf)
library(mapview)
library(dplyr)
```

### llamamos la información del entorno ... se carga como valor

```{r}
baseurl <- "http://vport.herrera.unt.edu.ar:8894/geoserver/wfs?"
wfs_request <- "request=GetFeature&service=WFS&version=2.0.0&typeName=espacio01:tuc_juris&outputFormat=application/json"

fi_regions_wfs <- paste0(baseurl,wfs_request)
```


### creamos una tabla a partir de esos valores...
(data frame y sf , xq contiene a demas datos espaciales)

```{r}
fi_regions <- st_read(fi_regions_wfs)
```
### revisamos la estructura del archivo ... para encontrar la columna que queremos considerar

su estructura

```{r}
str(fi_regions)
```
desplegamos la columna que nos interesa para ver su información

```{r}
sort(unique(fi_regions$juris))
```

### creamos la Data de la jurisdicción (unidad) q nos interesa ...

```{r}
jurisdiccion <- fi_regions %>% 
  filter(juris == "MUN. DE FAMAILLA")
```

### creamos la visualización con el objeto utilizando mapview

```{r}
mapview(jurisdiccion, label = jurisdiccion$name, color = "darkgreen", col.regions = "green", alpha.regions = .05)
```

### Traemos las capas que deseamos interceptar ****

en este caso un sho ingresado en la DAta cargado con exito
```{r}
parcelas<-st_read("Dir. Catastro Parcelas/dgct_parcelas.shp",
                 stringsAsFactors =TRUE,
                 options ="ENCODING=UTF-8")
```

```{r}
mapview(parcelas_recortadas, label = parcelas_recortadas$PADRON, color = "darkgreen", col.regions = "green", alpha.regions = .05)
```


### Interceptamos con la unidad
### PRUEBA DE VISUALIZACIÓN CON BBOX desde la migración (NO FUNCIONÓ) 
----------------------------
pero si para recortar el objeto con problemas: (cod)


#unificacion del sistema de coordenadas (CRS) ya  quno está en wgs 84 y el otro en EPSG 5340, usamos el EPSG 5340 q es el posgar 2007 / 3 que es mas preciso.
jurisdiccion_2 <- st_transform(jurisdiccion, st_crs(fi_regions_rios))

# Crear el bbox a partir de la capa jurisdicción
bbox_jurisdiccion <- st_bbox(jurisdiccion_2)

# Filtrar los ríos que intersecan con el bbox
rios_en_jurisdiccion <- st_intersection(fi_regions_rios, st_as_sfc(bbox_jurisdiccion))

# Visualizar ambas capas en el mismo mapa
mapview(jurisdiccion) + mapview(rios_en_jurisdiccion, color = "blue")

-----------------------

# NOTA 

como st_read sólo me permite leer los formatos, unificando los mismos, y map view visualizarlos. al parecer las capas no estan en condiciones de ser sometidas a geoprocesos. lo podemos ver al detectar el error (cuando queremos hacer la intersección)


"Error in UseMethod("st_intersection") : 
  no applicable method for 'st_intersection' applied to an object of class "character""
  
  y verificar usando class() que ambos son data.frame
  
  por lo que debemos convertir el data.frame en un archivo sf.
  
  
  
```{r}
#unificacion del sistema de coordenadas (CRS) ya  quno está en wgs 84 y el otro en EPSG 5340, usamos el EPSG 5340 q es el posgar 2007 / 3 que es mas preciso.
jurisdiccion_2 <- st_transform(jurisdiccion, st_crs(parcelas))
```


```{r}
#convertimos los archivos de data frame (df) a sf (formato q contiene georeferencias) identificando la columna q contiene su geometría.
sf_obj_juris <- st_as_sf(jurisdiccion_2, geometry = "geometry")
sf_obj_parcelas <- st_as_sf(parcelas, geometry = "geometry")
```



```{r}
parcelas_recortadas <- st_intersection(sf_obj_parcelas, sf_obj_juris)
```
```{r}
library(tidyverse)
library(sf)
```


```{r}
ggplot()+
  geom_sf(data=parcelas_recortadas)
```







